【裁判字號】    97,上訴,227
【裁判日期】    970328
【裁判案由】    毒品危害防制條例
【裁判全文】
臺灣高等法院臺南分院刑事判決         97年度上訴字第227號
上  訴  人
即  被  告  甲○○
                      廳
上列上訴人因毒品危害防制條例案件，不服臺灣雲林地方法院96
年度訴字第944號中華民國97年1月22日第一審判決（起訴案號：
臺灣雲林地方法院檢察署96年度毒偵字第1244號），提起上訴，
本院判決如下：
    主  文
上訴駁回。
    理  由
一、按提起上訴，應以上訴書狀，敘述具體理由，提出於原審法
    院為之，刑事訴訟法第三百五十條第一項、第三百六十一條
    第二項分別定有明文。又第二審上訴書狀，應敘述「具體理
    由」，所稱具體理由，係指須就不服之判決為具體之指摘而
    言，如僅泛稱原判決，認事用法不當或採證違法、判決不公
    等，均非具體理由；又上訴理由之具體與否，係屬第二審法
    院審查範圍，不在法院命補正之列，是上訴書狀如已敘述理
    由，無論其具體與否，即無待補提理由書或命補正，法院辦
    理刑事訴訟案件應行注意事項第一六二條亦有明文。是上訴
    之法律上程式，為應以上訴書狀，就不服之判決為具體指摘
    ，並向原審法院提出，始合乎上訴法律上程式。次按第二審
    法院認為上訴有刑事訴訟法第三百六十二條前段情形者（即
    上訴不合法律上之程式），應以判決駁回之，刑事訴訟法第
    三百六十七條前段亦有明文。
二、本件上訴意旨略以：上訴人即被告甲○○，犯後坦白承認，
    悔改之心甚明；又目前有正當職業；且家中有年邁父親需扶
    養、一對子女分別就讀國中三年級、高中二年級，正需要費
    用，如入監執行，家中頓失依靠，感覺本案判的有點重，懇
    請鈞院，從輕發落，保證絕不再犯毒品罪云云，而指摘原判
    決不當。然查：(一)本件上訴人雖已敘述上訴理由，但其上訴
    理由，僅泛稱現已悔改，並因家庭、職業、經濟等因素，請
    求從輕量刑等情。惟就原審判決有何違法或不當，並無任何
    具體指摘，自難認被告上訴書狀，已敘述具體理由。(二)又本
    件原判決審酌上訴人即被告業因施用毒品經判刑後，仍不知
    戒絕毒品，復一再耽溺於戕身之物，並其犯後坦白承認，態
    度良好等犯罪之動機、目的、手段及所生之危險或損害等一
    切情狀，爰量處上訴人即被告有期徒刑捌月。是本件原判決
    對被告所為量刑，依上所述，顯已考量被告犯後坦承犯行，
    並有悔意等情；而原判決對本件法定刑為六月以上五年以下
    有期徒刑之罪，量處為有期徒刑八月，已予被告機會，並從
    輕發落。茲上訴人即被告上訴意旨，猶就原判決已審酌事項
    ，執為上訴理由，而指摘原判決不當，其上訴理由，顯非具
    體，依上所述，應予駁回。爰依刑事訴訟法第三百七十二條
    規定，不經言詞辯論，逕行判決。
據上論斷，應依刑事訴訟法第三百六十七條前段、第三百七十二
條，判決如主文。
中    華    民    國    97    年    3     月    28    日
                  刑事第四庭  審判長法  官  吳志誠
                                    法  官  羅心芳
                                    法  官  陳珍如
以上正本證明與原本無異。
如不服本判決，應於收受本判決後十日內向本院提出上訴書狀。
其未敘述上訴理由者並得於提起上訴後十日內向本院補提理由書
狀（均須按他造當事人之人數附繕本）「切勿逕送上級法院」。
                                    書記官  岑  玢
中    華    民    國    97    年    3     月    28    日


司法院資訊處製作；財團法人民間司法改革基金會備份。
